Bibliothèque publique d’information: affiches
Archives nationales
Bibliothèque publique d’information: affiches
1977-2009
20150640/1-20150640/22
Bibliothèque publique d'information
1 carton à dessins soit 25 affiches
Archives nationales de France
L’ensemble du fonds est librement communicable
Versement, 2016
Voir la notice du producteur.
Jusqu’en 2007, la Bpi prenait en charge l’archivage intermédiaire des archives qu’elle produisait. Ces différents documents ont fait l’objet de plusieurs versements à la mission des Archives du ministère de la Culture et de la communication entre 2007 et 2013 puisque les espaces de la bibliothèque étaient saturées. Depuis 2014, la Bpi prend à nouveau en charge ces archives intermédiaires.
Ce fonds a été versé à la Mission des archives du ministère de la Culture et de la communication sous les numéros de versement 09V058 et 12V0089.
Thématiques et chronologique
Oui
Ce versement rassemble une série d’affiches en couleur de la programmation cinématographique de l’Écran des Enfants (1995-2009), ainsi que des affiches de présentation et d’information des séances d’initiation de l’accueil de la Bibliothèque (1984-1991) et enfin une affiche de la Bibliothèque des Enfants (1985).
Autres fonds et versements complémentaires de la Bibliothèque publique d’information conservés aux Archives nationales: n°20141658, n°20150578, n°20150634 et n°20150635.
– Loi n°86-1067 du 30 septembre 1986 relative à la liberté de communication
– Jean-Pierre Seguin, Comment est née la BPI. Invention de la médiathèque, Paris, Bibliothèque publique d’information – Centre Georges Pompidou, 1987, 130 p.
- Programmation cinématographique de l’Écran des Enfants, 1995-2009; 20150640/1-20150640/15
  - « Saison cinéma le mercredi à 14h30 – programme sur demande aux bureaux d’accueil… », 1995; 20150640/1; 50 × 70 cm- couleur
  - « Saison cinématographique 96/97, le mercredi à 14h30 petite salle au premier sous-sol », 1996; 20150640/2; 50 × 70 cm- couleur
    Graphisme: Joëlle Leblond
    Photographie: Véronique Willemin
  - « Saison cinématographique 97/98, le mercredi à 14h30 au Centre Wallonie-Bruxelles – Salle André Delvaux 46, rue Quincampoix 75004 Paris », 1997; 20150640/3; 50 × 70 cm- couleur
    Graphisme: Sandro Stefanelli
    Illustration: Béatrice Alemagna
  - « Saison cinématographique 98/99, tous les mercredis à 14h30 au Centre Wallonie-Bruxelles – Salle André Delvaux 46, rue Quincampoix 75004 Paris », 1998; 20150640/4; 50 × 70 cm- couleur
  - « Du 6 au 27 octobre 1999 au Centre Wallonie-Bruxelles – Salle André Delvaux 46, rue Quincampoix 75004 Paris », 20150640/5; 50 × 70 cm- couleur
    Graphisme: Morris Leoni
  - Année 2000 « Les mercredis à 14h30 – Ciné 2 », 20150640/6; 50 × 70 cm- couleur
  - Saison 2000-2001: « Les mercredis à 14h30 – Cinéma 2 », 20150640/7; 50 × 70 cm- couleur
  - Saison 2001-2002: « Les mercredis à 14h30 – Cinéma 2 », 20150640/8; 50 × 70 cm- couleur
    Conception et illustration: Béatrice Alemagna
  - Saison 2002-2003: « Les mercredis à 14h30 – Cinéma 2 », 20150640/9; 50 × 70 cm- couleur
    Impression: Axiom Graphic
  - Saison 2003-2004: « Les mercredis à 14h30 – Cinéma 2 », 20150640/10; 50 × 70 cm- couleur
  - Saison 2004-2005: « Les mercredis à 14h30 – Cinéma 2 », 20150640/11; 50 × 70 cm- couleur
  - Saison 2005-2006: « Les mercredis à 14h30 – Cinéma 2 (niveau -1) », 20150640/12; 50 × 70 cm- couleur
  - Saison 2006-2007: « Les mercredis à 14h30 – Cinéma 2 niveau -1 », 20150640/13; 50 × 70 cm- couleur
  - Saison 2007-2008: « Les mercredis à 14h30 – Cinéma 2 », 20150640/14; 40 × 60 cm- couleur
    Conception Graphique: Ch. Beneyton
    Impression: L’Artésienne
  - Saison 2008-2009: « Les mercredis à 14h30 – Cinéma 2 niveau -1, 20150640/15; 50 × 70 cm- couleur
- Programmation des séances d’initiation à l’utilisation de la bibliothèque proposées par le service accueil, 1984-1991; 20150640/16-20150640/21
  - « La bibliothèque comment ça marche ? Formation gratuite le jeudi soir à 18h », 1984; 20150640/16; 50 × 70 cm- couleur (2 exemplaires plastifiés)
  - Cycle « La bibliothèque comment ça marche ? Une séance d’initiation aux outils généraux: quid, Who’s who ?, encyclopédies générales, Annuaires d’événements, Articles de presse quotidienne », 1985; 20150640/17; 50 × 70 cm- couleur
  - « Initiation générale à l’utilisation de la Bibliothèque » et « Les CD-roms: qu’est-ce que c’est ? Comment ça marche ? », 1990; 20150640/18; 50 × 70 cm- couleur (plastifiée)
  - « Utilisation du catalogue sur écran GEAC. Présentation générale de la Bibliothèque. Les CD-roms de la Bpi: qu’est-ce que c’est ? Comment ça marche ? », 1990; 20150640/19; 50 × 70 cm- couleur
  - « Faire une recherche en HISTOIRE ? », 1991; 20150640/20; 50 × 70 cm- couleur (2 exemplaires plastifiés)
  - « Dans la série La Bibliothèque comment ça marche ? La B.P.I vous propose une séance de formation spécialisée en HISTOIRE », 1991; 20150640/21; 50 × 70 cm- couleur (2 exemplaires)
- La Bibliothèque des enfants: « Petits contes de nègres pour les enfants des blancs », 1985; 20150640/22; 50 × 70 cm- couleur (plastifiée)